【裁判字號】    92,易,1054
【裁判日期】    920403
【裁判案由】    賭博等
【裁判全文】
臺灣板橋地方法院刑事判決                        九十二年度易字第一五四號
    公  訴  人  臺灣板橋地方法院檢察署檢察官
    被      告  乙○○
                丙○○
                甲○○
右列被告因賭博案件，經檢察官聲請簡易判決處刑（九十一年度偵字第三三四七、五
六七一號），本院認不應以簡易判決處刑，改依通常程序判決如左：
    主  文
乙○○共同以賭博為常業，處有期徒刑肆月，如易科罰金，以佰元折算壹日。
丙○○、甲○○共同以賭博為常業，各處有期徒刑參月，如易科罰金，均以佰元折
算壹日。
扣案電動賭博機具「滿天星七ＰＫ」參拾玖台（含ＩＣ板參拾玖塊）、賭資新台幣伍
萬貳仟柒佰元、監視器鏡頭陸個、螢幕肆台、畫面分割器壹台、帳冊肆本、五千分積
分券貳拾張、一千分積分券捌拾張、五百分積分券玖拾張、一百分積分券壹佰壹拾
伍張、開贈單貳張、中獎單壹張、日報表貳張、早班開銷表壹張、會員名冊壹本、開
分表壹本，均沒收。
    事  實
一、乙○○明知未依電子遊戲場業管理條例規定辦理營利事業登記者，不得經營電子
    遊戲場業，竟與自稱高孟亨、高孟宏（年籍不詳）之成年男子，共同基於經營電
    子遊戲場業及常業賭博之犯意，由高孟亨、高孟宏以每月新台幣（下同）三萬二
    千元之薪資，僱用乙○○擔任星紀科技社（營利事業登記營業項目不包括經營電
    子遊戲場業）負責人及現場負責兌換現金之工作，自民國（下同）九十年十二月
    間起，在臺北縣新莊市○○路四二○號三樓之公眾得出入之場所擺設電子遊戲賭
    博機具「滿天星七ＰＫ」三十九台，與不特定賭客賭博財物，並自九十一年一月
    間起，以每月二萬元之薪資，僱用有常業賭博犯意聯絡之丙○○、甲○○擔任開
    分員，負責開分、洗分之工作。其賭博之方式係由賭客以一比十比例開分，如押
    中則贏得倍數不等之分數，所贏分數可繼續押注或兌換現金，若未押中則賭資悉
    歸乙○○贏得。乙○○、丙○○、甲○○均恃以維生，賴以為常業。嗣於九十一
    年二月二十一日晚上九時五十分許，有賭客范凱喨、洪明哲、張國賢、李模帥、
    胡明利、邱明壽、李仁智等人（業經檢察官為不起訴處分確定）在上址賭博財物
    時，為警查獲，並扣得電動賭博機具「滿天星七ＰＫ」三十九台（含ＩＣ板三十
    九塊）、監視器鏡頭六個、螢幕四台、畫面分割器一台、帳冊四本、賭資新台幣
    （下同）五萬二千七百元、五千分積分券二十張、一千分積分券八十三張、五百
    分積分券九十張、一百分積分券一百一十五張、開贈單二張、中獎單一張、日報
    表二張、早班開銷表一張、會員名冊一本、開分表一本。
二、案經臺北縣政府警察局新莊分局移送臺灣板橋地方法院檢察署檢察官聲請簡易判
    決處刑，本院改依通常程序審理。
    理  由
一、右揭事實，業據被告甲○○於本院審理中坦承不諱；訊據被告乙○○、丙○○則
    矢口否認有上揭犯行，被告乙○○辯稱：是高孟亨、高孟宏請我當負責人，在櫃
    檯看店，客人要換錢的話，要找老闆，我不太清楚云云，被告丙○○則辯稱：不
    知道換錢的事云云。經查：被告乙○○於警訊中坦承：「共擺設三十九台供不特
    定人把玩，客人以一比十方式與機台對賭，如客人把玩檯子所贏得分數可向店方
    兌換現金」、「是向我兌換現金」等語，其於偵查中供稱：「我們先拿積分券，
    較熟的客人才換現金」、「洗一千分換一百元」等語，核與被告甲○○於本院審
    理中供述：「客人要換現金跟乙○○換，我知道可以換現金」等語相符，足認被
    告乙○○於警訊及偵查中之供述，應堪採信。又被告丙○○於本院審理中亦自承
    ：「客人如果要換現金就叫他去找老闆」等語，是被告丙○○應知悉該店內可以
    兌換現金。此外，復有電動賭博機具「滿天星七ＰＫ」三十九台（含ＩＣ板三十
    九塊）、監視器鏡頭六個、螢幕四台、畫面分割器一台、帳冊四本、賭資五萬二
    千七百元、五千分積分券二十張、一千分積分券八十三張、五百分積分券九十張
    、一百分積分券一百一十五張、開贈單二張、中獎單一張、日報表二張、早班開
    銷表一張、會員名冊一本及開分表一本扣案足資佐證。是被告乙○○、丙○○上
    開所辯，無非卸責之詞，不足採信。本件事證明確，被告等犯行洵堪認定，應依
    法論科。
二、核被告乙○○、丙○○、甲○○所為，均係犯刑法第二百六十七條之常業賭博罪
    。又被告乙○○未辦理營利事業登記即經營電子遊戲場業，係違反電子遊戲場業
    管理條例第十五條之規定，應論以同條例第二十二條之未准登記經營電子遊戲場
    業罪。被告乙○○與高孟亨、高孟宏，就所犯未准登記經營電子遊戲場業罪間；
    被告三人與高孟亨、高孟宏，就所犯常業賭博罪間，有犯意聯絡及行為分擔，均
    為共同正犯。被告乙○○所犯上揭二罪間，有方法結果之牽連犯關係，應依刑法
    第五十五條之規定，從一重之常業賭博罪處斷。爰分別審酌被告等犯罪之動機、
    目的、手段、擺設電動賭博機具之期間、所得之利益、所生之危害及犯罪後之態
    度等一切情狀，分別量處如主文所示之刑，並均諭知易科罰金之折算標準，以資
    懲儆。
三、扣案之電動賭博機具「滿天星七ＰＫ」三十九台（含ＩＣ板三十九塊），係當場
    賭博之器具；扣案賭資五萬二千七百元則係兌換籌碼處之財物，均應依刑法第二
    百六十六條第二項之規定，不問屬於犯人與否，均諭知沒收之。又扣案監視器鏡
    頭六個、螢幕四台、畫面分割器一台、帳冊四本、五千分積分券二十張、一千分
    積分券八十三張、五百分積分券九十張、一百分積分券一百一十五張、開贈單二
    張、中獎單一張、日報表二張、早班開銷表一張、會員名冊一本、開分表一本，
    則為被告乙○○所有，供其經營電子遊戲場業及常業賭博所用或預備之物，應依
    刑法第三十八條第一項第二款之規定，均併予宣告沒收之。
據上論斷，應依刑事訴訟法第四百五十二條、第二百九十九條第一項前段，電子遊戲
場業管理條例第二十二條，刑法第十一條前段、第二十八條、第二百六十七條、第五
十五條、第四十一條第一項前段、第二百六十六條第二項、第三十八條第一項第二款
，罰金罰鍰提高標準條例第一條前段、第二條，判決如主文。
本案經檢察官張慶林到庭執行職務。
中      華      民      國      九十二      年     四     月    三      日
                                臺灣板橋地方法院刑事第四庭
                                      法  官    白  光  華
右正本證明與原本無異。
如不服本判決，應於判決送達後十日內向本院提出上訴狀 (應附繕本) ，上訴於
臺灣高等法院。
                                      書記官    劉   怡  君
中      華      民      國      九十二      年     四     月     四     日
附錄本案論罪科刑法條全文：
刑法第二百六十七條
  以賭博為常業者，處二年以下有期徒刑，得併科一千元以下罰金。
刑法第二百六十六條
  在公共場所或公眾得出入之場所賭博財物者，處一千元以下罰金。但以供人暫時娛
  樂之物為賭者，不在此限。
  當場賭博之器具與在賭檯或兌換籌碼處之財物，不問屬於犯人與否，沒收之。
電子遊戲場業管理條例第二十二條
  違反第十五條規定者，處行為人一年以下有期徒刑、拘役或科或併科新臺幣五十萬
  元以上二百五十萬元以下罰金。


司法院資訊處製作；財團法人民間司法改革基金會備份。
